【裁判字號】    97,易,1311
【裁判日期】    971104
【裁判案由】    贓物等
【裁判全文】
臺灣臺南地方法院刑事判決              97年度易字第1311號
公  訴  人  臺灣臺南地方法院檢察署檢察官
被      告  己○○
上列被告因贓物等案件，經檢察官提起公訴（95年度偵字第1763
6、17637號、96年度偵字第6559號、97年度偵字第10119號），
本院判決如下:
    主  文
己○○共同搬運贓物，共貳罪，各處有期徒刑陸月，均減為有期
徒刑參月，如易科罰金均以新台幣壹仟元折算壹日。應執行有期
徒刑伍月，如易科罰金均以新台幣壹仟元折算壹日。
    事  實
一、緣癸○○（另行審結）於95年11月16日凌晨0時許，在彰化
    縣北斗鎮○○路舊濁水溪11號橋圳溝旁竊取丑○○所有挖土
    機一台（SUMITOMO牌、200型、機身號碼280F2-8910號）得
    手後，旋經知情之丁○○（傳拘未到）牙保媒介予知情之乙○○（另行審結）買受該挖土機。丁○○並隨即委託知情之
    戊○○（另行審結）偕同其女友己○○，與甲○○（另行審
    結）、庚○○（傳拘未到）等人，共同基於運送贓物之犯意
    聯絡，由癸○○將甫竊得之上開挖土機駛上由甲○○駕駛之
    車牌號碼00 5-GJ號拖板車車板；由庚○○坐在拖板車副駕
    駛座擔任所謂「人頭」角色 (即如運送贓物挖土機遇警攔查
    時，由庚○○出面向員警表示其係委託甲○○運送挖土機之
    挖土機所有權人，以免員警起疑）；另由戊○○駕駛車牌號
    碼NM-1186號白色喜美自用小客車搭載己○○在拖板車旁押
    運贓物，而共同將該挖土機運達與乙○○約定之地點即國道
    1 號高速公路麻豆交流道下道路旁，繼由在該處接應之乙○○駕駛車牌號碼H6-0289號黑色賓士自用小客車，導引甲○○將該挖土機運往臺南縣麻豆鎮○○路路旁之土資回收場空
    地卸放。
二、緣癸○○與其女友壬○○（另行審結）共同於95年11月30日
    凌晨3時許，在嘉義縣水上鄉○○○○道旁，竊取子○○所
    有挖土機一台（CAT牌、120型、引擎號碼6D00 -000000號）
    得手後，旋經知情之丁○○牙保媒介予知情之乙○○買受該
    挖土機。丁○○並隨即委託知情之戊○○（另行審結）偕同
    其女友己○○，與甲○○、庚○○及受乙○○委託之丙○○
    （傳拘未到）、潘英文 (已歿，業經臺灣臺南地方法院檢察
    署檢察官為不起訴處分)等人，共同基於運送贓物之犯意聯
    絡，由癸○○將上揭竊得之挖土機駛上由甲○○駕駛之車牌
    號碼005- GJ號拖板車車板；並由庚○○坐在拖板車副駕駛
    座擔任所謂「人頭」角色 (即如運送贓物挖土機遇警攔查時
    ，由庚○○出面向員警表示其係委託甲○○運送挖土機之挖
    土機所有權人，以免員警起疑）；另由戊○○駕駛車牌號碼
    NM-1186號白色喜美自用小客車搭載己○○；由丙○○駕駛
    車牌號碼3S -2893號自用小客車搭載潘英文，共同將該贓物
    挖土機運至乙○○指定之臺南縣新營市新聯興鍋爐廠後方空
    地卸放。
三、案經丑○○、子○○等人訴由台南縣警察局佳里分局移送檢
    察署檢察官偵查起訴。
    理  由
壹、程序(證據能力)部分:
    按被告以外之人於審判外之陳述，雖不符刑事訴訟法第159
    條之1至第159條之4之規定，而經當事人於審判程序同意作
    為證據，法院審酌該言詞陳述或書面陳述作成時之情況，認
    為適當者，亦得為證據；又當事人、代理人或辯護人於法院
    調查證據時，知有第159條之5第1項不得為證據之情形，而
    未於言詞辯論終結前聲明異議者，視為有前項之同意，為刑
    事訴訟法第159條之5第1項、第2項所明文。又當事人、代理
    人或辯護人於調查證據時，知有刑事訴訟法第159條第1項不
    得為證據之情形，卻表示「沒有意見」等意思，而未於言詞
    辯論終結前聲明異議者，應視為已有將該等傳聞證據採為證
    據之同意，業據最高法院93年度臺上字第3533號及94年度臺
    上字第2976號等判決闡釋明確。本件公訴人、被告對於本件
    所有證據資料之證據能力均未表示意見及爭執，基於尊重當
    事人對傳聞證據之處分權，及證據資料愈豐富，愈有助於真
    實發見之理念，且強化言詞辯論主義，使訴訟程序得以順暢
    進行，故認本件所有供述及非供述證據資料均有證據能力，
    合先敘明。
貳、實體部分:
一、訊據被告己○○對於上開時地隨同同案被告即其男友戊○○
    等人，共同運送上開二台挖土機之事實，固均供認不諱。惟
    矢口否認有明知而運送贓物之犯行，並辯稱: 我不知道上開
    挖土機是贓物，我只是陪戊○○去，幫他看路標，因為戊○○不識字云云。
二、經查: 上開事實一所示挖土機係癸○○於上開時地竊取後，
    旋經丁○○牙保予知情之乙○○買受，並隨即經丁○○委託
    知情之戊○○偕同其女友己○○、甲○○、庚○○等人，共
    同以上述方式運送至上處卸放；上開事實二所示挖土機係癸○○與其女友壬○○於上開時地共同竊取後，旋經知情之丁○○牙保予知情之乙○○買受，並隨即經丁○○委託知情之
    戊○○偕同其女友己○○、甲○○、庚○○、丙○○、潘英
    文等人，共同以上述方式運送至上處卸放等事實，業經被告
    己○○迭於警詢及偵審中供認不諱，核與同案被告癸○○、
    壬○○、丁○○、乙○○、甲○○、庚○○、戊○○、丙○○等人分別於警詢及偵審中之供證；及被害人鐘應武、子○○於警詢指訴情節相符，並有上開挖土機之引擎、機身號碼
    套模資料及進口報單、贓物認領保管單、現場蒐證挖土機機
    身照片等在卷可稽。被告此部分任意性，核與事證相符，堪
    認為實。
三、被告洪佩倫雖辯稱不知道上開挖土機為贓物云云；另證人即
    同案被告即其男友戊○○亦於本院結證稱: 己○○不知道挖
    土機是贓物云云。惟:
(一)證人戊○○與被告洪佩倫為同居男女朋友關係，並已共同生
    育子女猶如夫妻之情，業經該二人陳明在卷，是該證人之證
    詞原不無迴護之虞而未可遽信。
(二)且證人戊○○於本院結證證稱: 「我載洪佩倫去的這兩次也
    有載丁○○，丁○○每趟會給我2、3千油錢，載到目的地大
    家沒有分錢，我回來後才拿到錢，『大雄』 (乙○○)沒有
    拿錢給我，也沒有說隔天中再拿錢，也沒有看到挖土機交付
    情形，也不知道丁○○在做什麼，之後我才知道挖土機是偷
    來的」等語；核與被告洪佩倫於警詢及本院供稱: 「我95年
    11 月15日23時0分許，戊○○駕車載我到北斗交流道等待1
    部拖板車上載機械怪手1台，並引導至麻豆交流道，綽號『
    大雄』男子再引導到台南縣某空地停放怪手，我看到綽號『
    大雄』的男子就拿新台幣【下同】60000元給板車司機，期
    間我就聽到『大雄』向戊○○說: 【錢明天中午再拿】，直
    到11 月16日中午我和戊○○又開車與『大雄』在麻豆交流
    道下見面，拿30000元給戊○○，另一次於同年月30日凌晨2
    時許，我坐戊○○駕駛之自小客車，從彰化鹿港往高速公路
    水上段路旁等1部拖板車上載機械怪手1台，我們跟車到新營
    市，綽號『豬哥仔』的男子坐上拖板車引導司機載放在別處
    ，在車上我聽到『豬哥仔』向戊○○說: 【錢明天再拿】」
    、「我去的那兩次丁○○沒有去」等語，就「丁○○是否同
    行」、「與乙○○等人之互動情形」、「戊○○跟車押運挖
    土機所收受之金額」等節，全然不符。足見，彼二人辯證上
    語顯有重大瑕疵，自不足採信。
(三)況被告洪佩倫二次隨同戊○○押運挖土機之時間，均在深夜
    凌晨時分，每次均從彰化住處乘車遠隨至台南縣，且其時該
    被告甫生產完不久等情，業經該被告於警詢及本院審理中陳
    明在卷。衡情，倘上開挖土機之運送是合法正當之行為，大
    可於日間光明正大由拖板車自行運送即可，何庸於深夜凌晨
    勞師動眾，邀集上開同案被告多人一同押運，且押運之人一
    趟即可收取數萬元之暴利。又倘非為牟取不法暴利，該被告
    何庸於產後深夜，將幼子置於家中不顧，而隨同男友戊○○
    遠赴台南縣陪運上開挖土機。參以該被告於本院審理中亦供
    稱: 「我第二次有懷疑問他，他說他也不知道，我有問拿那
    麼多錢做什麼，戊○○說是丁○○叫他拿回去的」等語，顯
    見上開挖土機之運送方式確有異於常情之處，且該被告亦已
    察覺此情甚明。故被告洪佩倫辯稱，其於上開深夜凌晨時分
    ，自彰化縣住處陪同戊○○與上開同案被告等人，共同押運
    上開挖土機，遠至台南縣停放後，即可收取數萬元之報酬時
    ，並不知上開挖土機是來路不明之贓物云云，顯悖於常情，
    自不可採信。
(四)綜上所述，被告洪佩倫於警詢及本院供辯之語，不僅與證人
    戊○○有所出入，且與事理相悖，顯係事後卸責之詞，不足
    採信。本件事證明確，該被告犯行堪以認定，應依法論科。
四、核被告己○○所為，係犯刑法第349條第2項之搬運贓物罪。
    其就事實一之犯行與同案被告戊○○、甲○○、庚○○等人
    ；就事實二之犯行與同案被告戊○○、甲○○、庚○○、丙○○及英文等人，均有犯意聯絡及行為分擔，應分別論以共
    同正犯。被告己○○二次運送贓物之犯行，犯意各別，行為
    互殊，為數罪，應予分論併罰。爰審酌被告己○○前無犯罪
    前科紀錄，有台灣高等法院被告前案紀錄表在卷可稽，素行
    尚佳，其因一時失虞陪同男友駕車押運贓物之犯罪情節尚非
    重大，事後並未分得利益 (業經被告與同案被告戊○○陳明
    在卷)，其為高職肄業、無業在家之智識、經濟生活情形，
    及犯後否認犯行之態度等一切情狀，分別量處如主文所示之
    刑，及諭知易科罰金之折算標準。又其上開二次犯行之犯罪
    時間，均在96年4月24日以前，均應依中華民國96年罪犯減
    刑條例第2條第1項第3款減其宣告刑二分之一，並定其應執
    行之刑，及諭知易科罰金之折算標準。另扣案之共犯即同案
    被告庚○○、丙○○、甲○○等人所有之手機（門號詳見卷
    附扣押清單），以及同案被告甲○○所有之曳引車頭、車身
    寬板各一輛，分別為各該被告日常生活及工作所用之物，非
    專為供本件犯罪所用，衡諸比例原則，均不予宣告沒收，併
    此敘明。又扣案之同案被告丙○○所有衛星定衛掃描器2只
    ，尚不能證明為運送贓物所用之物；另其持有扣案之挖土機
    鑰匙1支，為被害車主所有之物，業經同案被告乙○○於本
    院審理中供明在卷，故均不予宣告沒收，附此敘明。
據上論斷，應依刑事訴訟法第299條第1項前段，刑法第28條、第
349條第2項、第51條第5款，刑法施行法第1條之1，中華民國96
年罪犯減刑條例第2條第1項第3款、第7條，判決如主文。
本案經檢察官辛○○到庭執行職務。
中    華    民    國    97    年    11    月    4    日
                  刑事第七庭    審判長法  官  賴純慧
                                      法  官  鄧希賢
                                      法  官  田幸艷
以上正本證明與原本無異。
如不服本判決應於收受本判決後10日內向本院提出上訴書狀，並
應敘述具體理由。如未敘述上訴理由者，應於上訴期間屆滿後20
日內向本院補提理由書狀（均須按他造當事人之人數附繕本）「
切勿逕送上級法院」。
                                書記官  吳昕韋
中    華    民    國    97    年    11    月    4    日
附錄本案論罪科刑法條全文
中華民國刑法第349條
收受贓物者，處 3 年以下有期徒刑、拘役或 5 百元以下罰金。
搬運、寄藏、故買贓物或為牙保者，處 5 年以下有期徒刑、拘役
或科或併科 1 千元以下罰金。
因贓物變得之財物，以贓物論。


司法院資訊處製作；財團法人民間司法改革基金會備份。
